臺灣高雄地方法院刑事判決　　　　　100年度交簡上字第120號
上　訴　人
即　被　告　洪健慶
上列上訴人因公共危險案件，不服本院高雄簡易庭民國100 年5
月3 日100 年度交簡字第1830號第一審簡易判決（聲請簡易判決
處刑案號：100 年度偵字第9294號），提起上訴，本院管轄之第
二審合議庭判決如下：
    主  文
上訴駁回。
    事  實
一、洪健慶前因公共危險案件，經本院以96年度交簡字第3398號
    判決，判處拘役50日確定，於民國96年11月15日易科罰金執
    行完畢（不構成累犯）。然其仍不知悔改，明知服用酒類足
    以造成不能安全駕駛動力交通工具之危險，於100 年1 月16
    日下午2 時許，在其友人位於高雄市林園區之住處，與友人
    共飲啤酒，至同日下午5 時20分許飲畢，詎其於酒後平衡感
    、定向力及感覺能力均已有所障礙，客觀上顯已達無法安全
    駕駛之狀態下，竟仍基於酒後駕車之犯意，騎乘車牌號碼78
    7-EVY 號普通重型機車，自其友人住處出發，欲返回其位在
    高雄市林園區○○○路294 巷2 號之住處。嗣於同日下午6
    時許，洪健慶行經高雄市林園區○○○路136 之3 號前，因
    逆向行駛而與陳國忠駕駛之車牌號碼3415-MJ 號自用小客車
    發生擦撞，洪健慶因此人車倒地並受有傷害，嗣被送往高雄
    市立小港醫院急救，經該醫院人員對其實施血液中酒精濃度
    測試，測得其血液中酒精濃度達304.24 mg/dl（換算成呼氣
    中酒精濃度，約為每公升1.5 毫克），因而查悉上情。
二、案經高雄市政府警察局林園分局移送臺灣高雄地方法院檢察
    署檢察官偵查後，聲請以簡易判決處刑。
    理  由
壹、對於證據能力之判斷：按被告以外之人於審判外之言詞或書
    面陳述，除法律有規定者外，不得作為證據，刑事訴訟法第
    159 條第1 項定有明文。又被告以外之人於審判外之陳述，
    雖不符前4 條之規定，而經當事人於審判程序同意作為證據
    ，法院審酌該言詞陳述或書面陳述作成時之情況，認為適當
    者，亦得為證據。當事人、代理人或辯護人於法院調查證據
    時，知有第159 條第1 項不得為證據之情形，而未於言詞辯
    論終結前聲明異議者，視為有前項之同意，刑事訴訟法第15
    9 條之5 亦定有明文。本件證人陳國忠於警詢中之陳述，為
    被告以外之人於審判外之言詞陳述，卷附違反刑法第185 條
    之3 案件測試觀察紀錄表、血液中酒精濃度檢驗報告、道路
    交通事故現場圖，則係被告以外之人於審判外之書面陳述，
    而檢察官及被告洪健慶，就上開言詞及書面陳述，未於本院
    審理過程中聲明異議，本院並審酌前開言詞及書面陳述作成
    時之情況均屬正常，所取得過程並無瑕疵，且與本案相關之
    待證事實具有關連性，認適當作為證據，依前開刑事訴訟法
    第159 條之5 之規定，認上開陳述均具有證據能力。
貳、實體方面
一、前揭犯罪事實，業據被告於本院審理中坦承不諱，核與證人
    陳國忠於警詢中所述情節相符（見偵卷第6 頁），並有高雄
    市政府警察局交通大隊處理駕駛人違反刑法第185 條之3 案
    件測試觀察紀錄表（見偵卷第7 頁）、高雄市政府警察局交
    通大隊林園分隊港埔小隊委託醫院實施血液中酒精濃度檢驗
    報告（見偵卷第8 頁）、道路交通事故現場圖（見偵卷第12
    頁）、道路交通事故照片（見偵卷第15、16頁）在卷可稽，
    足徵被告前開自白顯與事實相符，堪以採認。本件事證明確
    ，被告前揭犯行，足堪認定。
二、核被告所為，係犯刑法第185 條之3 之不能安全駕駛動力交
    通工具罪。原審因而適用刑法第185 條之3 、第41條第1 項
    前段、刑法施行法第1 條之1 第1 項之規定，並審酌被告前
    有公共危險前科，有臺灣高等法院被告前案紀錄表在卷可參
    ，竟仍不知謹慎行事，本次復於飲酒後血液中酒精濃度換算
    呼氣所含酒精濃度值高達每公升1.5 毫克，顯已無法安全駕
    駛之情形下，仍貿然騎車上路，因而自摔致傷，顯然無視於
    自身安全，並對其他用路人之生命、身體及財產亦有危害之
    虞，誤人誤已，惟念其犯後坦承犯行及已與證人陳國忠達成
    和解，並審酌本案犯罪情節、被告之資力、智識及教育程度
    等一切情狀，量處有期徒刑4 月，並諭知以新臺幣1000 元
    折算1 日為其易科罰金之折算標準，經核原判決認事用法，
    均無不合，量刑亦屬妥適。被告雖以原審量刑過重為由，指
    摘原判決不當而提起上訴，惟按，關於刑之量定係實體法上
    賦予法院得為自由裁量之事項，倘其已斟酌刑法第57條各款
    所列情狀，未有逾越法律所定範圍或濫用其權限之情，即不
    得任意指摘為違法（最高法院72年臺上字第6696號、75年臺
    上字第7033號判例意旨參照）。查原審已審酌本案前述各情
    ，對被告前揭犯行之科刑為謹慎裁量，並無違法或濫用權限
    之情，依據前開說明，被告本件上訴為無理由，應予駁回。
據上論斷，應依刑事訴訟法第455 條之1 第1 項、第3 項、第36
8 條，判決如主文。
本案經檢察官鄧藤墩到庭執行職務。
中    華    民    國   100    年    7     月    27    日
                  刑事第十七庭  審判長法  官  陳培維
                                      法  官  毛妍懿
                                      法  官  陳君杰
以上正本證明與原本無異。
不得上訴。
中    華    民    國   100    年    7     月    27    日
                                      書記官  紀龍年
附錄本判決論罪科刑之法條：
刑法第185 條之3
服用毒品、麻醉藥品、酒類或其他相類之物，不能安全駕駛動力
交通工具而駕駛者，處1 年以下有期徒刑、拘役或科或併科15萬
元以下罰金。